最高法院民事判決　　　　　　　　　　　　　　　八十六年度台上字第一八○九號
　　上　訴　人　信欣營造股份有限公司
　　法定代理人　林英川
　　訴訟代理人　張世靜
　　被 上訴 人　龍慶工業有限公司
　　法定代理人　錢財貴
右當事人間請求給付貨款事件，上訴人對於中華民國八十五年十月二十二日台灣高等
法院第二審判決（八十五年度上字第一一四三號），提起上訴，本院判決如左：
    主  文
上訴駁回。
第三審訴訟費用由上訴人負擔。
    理  由
本件被上訴人主張：上訴人於民國八十四年七月九日向伊購買五金材料，伊已陸續交
貨完畢，價金共新台幣（下同）一百七十九萬九千二百五十元，上訴人遲未給付等情
，爰本於買賣關係，求為命上訴人如數給付，並加給自八十四年十二月八日起至清償
日止按年息百分之五計算利息之判決（被上訴人請求第一審共同被告林明俊連帶給付
部分之訴，經第一審判決駁回，被上訴人提起第二審上訴後又撤回上訴；另被上訴人
超過上開利息部分之請求，亦經原審判決其敗訴，未據其聲明上訴，均已告確定。）
上訴人則以：系爭貨品係訴外人均岱爬模有限公司（下稱均岱公司）所使用，伊公司
經理林明俊及職員鄭尚志分別外調至訴外人正勝工程股份有限公司（下稱正勝公司）
及均岱公司工作。嘉義、台南焚化爐工程（下稱系爭工程）係正勝公司承包後，轉包
予均岱公司，伊僅擔任顧問、管理，材料之給付與伊無關。且被上訴人開立統一發票
之買受人為均岱公司，其收受之支票亦以均岱公司為發票人，足見貨物係均岱公司所
買受等語，資為抗辯。
原審斟酌全辯論意旨及調查證據之結果，以：被上訴人主張上訴人向其購買五金材料
計一百七十九萬九千二百五十元，已交貨完畢，上訴人尚未支付貨款之事實，有詢價
電傳資料、買賣合約書、送貨單等影本為證。查林明俊、鄭尚志分別為上訴人公司之
經理、職員，為上訴人所自認，上訴人抗辯林明俊借調至正勝公司工作，鄭尚志借調
至均岱公司工作云云，為被上訴人所否認，上訴人復未舉證以實其說，且均岱公司負
責人唐玉霞，亦否認借調鄭尚志至其公司工作，上訴人之抗辯，自不足採信。被上訴
人提出之詢價電傳資料及合約書影本，上訴人對其真正不爭執。該等詢價電傳資料上
除載明各五金材料名稱數量外，並經鄭尚志記明「信欣」（即上訴人公司名稱）再予
簽名；另買賣合約書分別載明買賣雙方，鄭尚志亦於買方下簽名，堪認兩造間之買賣
契約業已成立。又被上訴人主張業已交貨完畢，為上訴人所不爭，並有送貨單影本為
證，雖上訴人抗辯係均岱公司所買受云云，惟兩造間既已訂有買賣契約，該送貨單復
分別載明買受人為上訴人或其法定代理人林英川，則被上訴人送貨之對象為上訴人，
應無疑義，上訴人此部分抗辯，亦無足取。又被上訴人主張其向上訴人收取部分貨款
一百卅二萬三千二百七十五元，除取得二張面額各五十萬元，計一百萬元支票（未兌
現）外，餘款卅二萬三千二百七十五元，則經上訴人公司之會計蔡春珠於尾款未付單
上簽名，亦有尾款未付單為證，上訴人對該事實未予爭執，應認被上訴人此部分之主
張為真實。其次，買賣實務上，非必以買受人之支票支付貨款，以客票為之，屬常有
之事；而統一發票上之買受人，往往亦與實際買受人不同，不能據此而為有利上訴人
之認定。至上訴人所提出之協議書不唯係由上訴人與正勝公司、均岱公司所簽立，且
其簽立日期又在系爭買賣貨物交付之後，自不得拘束為第三人之被上訴人。綜上，被
上訴人主張上訴人向其購買五金材料，積欠一百七十九萬九千二百五十元貨款未付之
事實，堪信為真實。從而其依買賣關係，訴請上訴人給付該金額及自支付命令送達翌
日即八十四年十二月八日起至清償日止，按年息百分之五計算之利息，應予准許，為
其心證之所由得。並說明對兩造其餘攻擊防禦方法之取捨意見，因而將第一審所為被
上訴人上開部分之敗訴判決廢棄，改判如其聲明，經核於法洵無違誤。上訴論旨，徒
就原審取捨證據、認定事實，暨解釋契約之職權行使，並提出事實審未曾主張之事證
，指摘原判決於其不利部分為不當，聲明廢棄，不能認為有理由。
據上論結，本件上訴為無理由。依民事訴訟法第四百八十一條、第四百四十九條第一
項、第七十八條，判決如主文。
中      華      民      國    八十六    年      六      月      六      日
                              最高法院民事第六庭
                                  審判長法官  吳  啟  賓
                                        法官  洪  根  樹
                                        法官  謝  正  勝
                                        法官  劉  福  來
                                        法官  許  朝  雄
      右正本證明與原本無異
                                              書  記  官
中      華      民      國    八十六    年      六      月     十八     日
